臺灣高等法院刑事判決　　　　　　　　　　　　　　九十年度上易字第四六六號
　　上　訴　人
　　即　被　告　乙○○
右上訴人因違反家庭暴力防治法案件，不服臺灣板橋地方法院九十年度易字第二九五
二號，中華民國九十年十月十一日第一審判決（起訴案號：臺灣板橋地方法院檢察署
九十年度偵字第八九九六號、九０六０號）提起上訴，本院判決如左：
    主  文
上訴駁回。
    事  實
一、乙○○係甲○○之妹吳梅玲之前配偶（其二人於民國八十九年五月二十九日離婚
    ），其與甲○○為二親等之旁系姻親，屬家庭暴力防治法第三條第四款所規定之
    家庭成員。乙○○曾因多次對甲○○住處及工作場所實施騷擾行為，經甲○○聲
    請核發保護令，由臺灣板橋地方法院家事法庭於八十九年十一月十三日以八十九
    年度家護字第六二八號民事通常保護令裁定，命乙○○不得對甲○○、其子周德
    成實施身體或精神上不法侵害之行為、不得直接或間接對甲○○為騷擾、通話之
    聯絡行為、應遠離甲○○位於臺北縣永和市○○路一九八巷五號二樓住處及臺北
    縣汐止市○○路○段三七○號一樓工作場所至少伍佰公尺。乙○○收受知悉上開
    民事通常保護令裁定之內容，竟基於概括之犯意，以探訪前妻吳梅玲及子女或牽
    機車為由，先於九十年五月九日晚間八時至十時五分許，在距離甲○○住處約五
    十公尺處之臺北縣永和市○○路一九八巷口，等候甲○○之妹吳梅玲；復於九十
    年五月十日晚間十一時四十分許至九十年十一日凌晨零時三十分許，再至前開巷
    口，未遠離甲○○住處五百公尺，而連續違反前揭民事通常保護令。
二、案經臺北縣警察局永和分局報請臺灣板橋地方法院檢察署檢察官偵查起訴。
    理  由
一、訊據被告矢口否認有何違反民事通常保護令之犯行，辯稱伊是要回老家看看，想
    看前妻吳梅玲及找機車云云。惟查被告於警訊、檢察官訊問及原審調查審理時均
    坦承知悉前揭民事通常保護令之內容，且於上開時間至距離被害人甲○○住處約
    五十公尺之臺北縣永和市○○路一九八巷口，未遠離至少五百公尺而違反民事通
    常保護令之行為，經核與被害人甲○○與證人吳梅玲、吳梅國分別於警訊或檢察
    官訊問時指證之情節相符，並有前開民事通常保護令裁定影本一件附卷可稽，堪
    信被告前開不利於己之自白，應與事實相符。雖被告辯稱伊是要回老家看看，想
    看前妻吳梅玲及找機車等語。然查不論被告現身於上揭安樂路一九八巷口之原因
    為何，皆無從脫免其違反前揭民事通常保護令所示距離甲○○住處最少五百公尺
    之罪責，對已成立之違反民事通常保護令犯行無涉。況且被告於本院審理時自承
    其於九十年五月九日晚間八時至十時五分許，至距離甲○○住處約五十公尺處之
    臺北縣永和市○○路一九八巷口，等候甲○○之妹吳梅玲時，目賭吳梅玲時亦曾
    呼喊吳梅玲要其過來等語，又被告所辯其於九十年五月十日晚間再至前開巷口係
    因當時機車放在那裡，要前去牽機車云云，惟查被告於偵查時供稱當時有在該巷
    口雜貨店喝酒等語（九十年度偵字第九○六○號偵查卷第二十四頁正面）。足見
    被告並非單純要回老家看看或想看前妻吳梅玲或去牽機車而已，其違反民事保護
    令前往被害人甲○○住處約五十公尺之臺北縣永和市○○路一九八巷口，未遠離
    至少五百公尺之故意甚明。事證明確，被告所辯，無非圖卸之詞，不足採信，其
    犯行洵堪認定。
二、查被告乙○○知悉上揭民事通常保護令之內容，竟故意違反而進入距離被害人甲
    ○○住處五十公尺左右之巷口，核其所為，係違反家庭暴力防治法第五十條第四
    款之行為。被告前後二次違反民事通常保護令之犯行，時間緊接，所犯係構成要
    件相同之罪名，顯係基於概括犯意反覆為之，應論以連續犯之裁判上一罪，並加
    重其刑。
三、原審認被告罪證明確，援引家庭暴力防治法第五十條第四款，刑法第五十六條、
    第十一條前段、第四十一條第一項，罰金罰鍰提高標準條例第二條之規定，並審
    酌被告犯罪之動機、目的、手段、對被害人造成傷害程度及其犯罪後態度等一切
    情狀，量處有期徒刑三月，並諭知易科罰金之折算標準，認事用法，均無不合，
    量刑亦屬妥適，被告上訴意旨猶執陳詞矢口否認犯罪，其上訴無理由，應予駁回
    。
據上論斷，應依刑事訴訟法第三百六十八條，判決如主文。
本案經檢察官蔡瑞宗到庭執行職務。
中      華      民      國    九十一    年      一      月      三      日
                              臺灣高等法院刑事第十七庭
                                  審判長法  官  陳  正  雄
                                        法  官許  宗  和
                                        法  官  許  錦  印
右正本證明與原本無異。
不得上訴。
                                        書記官  楊  妙  恩
中      華      民      國     九十一   年      一      月    七        日
附錄本判決論罪科刑法條：
家庭暴力防治法第五十條：
違反法院依第十三條、第十五條所為之下列裁定者，為本法所稱之違反保護令罪，處
三年以下有期徒刑、拘役或科或併科新台幣十萬元以下罰金︰
一  禁止實施家庭暴力行為。
二  禁止直接或間接騷擾、接觸、通話或其他連絡行為。
三  命遷出住居所。
四  遠離住居所、工作場所、學校或其他特定場所。
五  命完成加害人處遇計畫：戒癮治療、精神治療、心理輔導或其他治療、輔導。
